# 请教陈版及各位网友，置换借款利息资本化问题。

提问人：changchun 时间：2015-11-22 14:28:50
甲房地产开发公司与其母公司及金融机构签订协议，协议约定，将母公司欠金融机构的款项转给甲公司，现在成了甲公司欠金融机构的借款，母公司已将借款打给了甲公司，甲公司将该借款用于偿还股东借款，原股东借款有明确目的，股东借款利息予以资本化，现在甲公司取得的金融机构借款利息是否可以资本化？我认为，不应资本化，该金融机构借款用于偿还股东借款，非用于房地产项目，虽然属于与股东借款的置换，但借款用途不是用于房地产项目，不知这么理解对不对？

回答人：chenyiwei
基本赞同你的理解。对本主体而言，相当于对原股东借款的结算和对另一项金融负债（银行借款）的初始确认，这两笔负债没有经济上的联系，因此不能继续资本化。参考《瑞华研究 2010 ～ 2014 汇编》之“问题1-1-34（借款置换后的利息能否继续资本化）”。